【裁判字號】    98,聲,1527
【裁判日期】    981218
【裁判案由】    返還提存物
【裁判全文】
臺灣桃園地方法院民事裁定              98年度聲字第1527號
聲  請  人  臺灣新光商業銀行股份有限公司
法定代理人  甲○○
代  理  人  乙○○
相  對  人  丙○○即張淑英
上列聲請人聲請返還提存物事件，本院裁定如下：
    主  文
本院九十五年度存字第三四五七號提存事件聲請人所提存之提存
物新臺幣伍萬陸仟元，准予返還。
    理  由
一、按訴訟終結後，供擔保人證明已定20日以上之期間，催告受
    擔保利益人行使權利而未行使者，法院應依供擔保人之聲請
    ，以裁定命返還其提存物或保證書；第104 條之規定，於其
    他依法令供訴訟上之擔保者準用之，民事訴訟法第104 條第
    1 項第3 款、第106 條分別定有明文。而此所謂訴訟終結，
    應從廣義解釋，包括執行程序終結在內，亦即債權人若確已
    聲請撤銷假扣押裁定，並撤回假扣押執行之聲請，復定20日
    以上之期間催告受擔保利益人即相對人行使權利而未行使者
    ，不妨適用上開條文之規定，准許債權人領回其因聲請假扣
    押而提供之擔保金，最高法院75年度台抗字第261 號裁判意
    旨足資參考。
二、本件聲請意旨略以：聲請人前遵鈞院95年度裁全字第4757號
    民事假扣押裁定，以鈞院95年度存字第3457號提存新臺幣5
    萬6 千元在案。茲因上開假扣押之執行程序即鈞院95年度執
    全字第2895號業經聲請人聲請撤回，是本件假扣押之執行程
    序已經終結。且聲請人於此執行程序終結後，並已聲請鈞院
    以98年度聲字第737 號通知相對人於收受通知後21日內行使
    權利，而相對人於收受前開通知後，於所定期間屆滿仍未行
    使權利，爰依法聲請准予返還前開提存物等語。並據提出本
    院95年度存字第3457號提存書影本、95年度裁全字第4757號
    民事裁定影本、本院98年7 月6 日桃院永民簡98年度聲字第
    737 號函、相對人戶籍謄本各1 份為證（均為影本）。
三、經查，聲請人所主張之前開事實，業經本院依職權調閱上開
    各卷宗查核屬實。次查，聲請人確於上開假扣押執行程序終
    結後，聲請本院以98年度聲字第737 號通知相對人於收受通
    知後21日內行使權利，此通知業於98年7 月24日送達於相對
    人，亦經本院調閱上開卷宗核對所附之送達證書無訛（見該
    案卷宗第16頁），足堪認定。再查，相對人於上開所定期間
    內並未行使權利之事實，則經本院依職權查詢無誤，有本院
    民事紀錄科查詢表2 紙在卷足憑。揆諸首揭法律規定及說明
    ，聲請人本件聲請，尚無不合，應予准許。
四、爰裁定如主文。
中    華    民    國    98    年    12    月    18    日
              民事第二庭    法  官  張震武
以上正本係照原本作成
如對本裁定抗告須於裁定送達後10日內向本院提出抗告狀，並繳
納抗告裁判費新臺幣1,000 元。
中    華    民    國    98    年    12    月    18    日
                            書記官  顏伯儒


司法院資訊處製作；財團法人民間司法改革基金會備份。
